臺灣高雄地方法院刑事判決
111年度審易字第649號
公  訴  人  臺灣高雄地方檢察署檢察官
被      告  劉銀財



上列被告因竊盜案件，經檢察官提起公訴（111年度偵字第14445
號），被告於準備程序中，就被訴事實為有罪之陳述，本院告知
其簡式審判程序之旨，聽取當事人意見後，改依簡式審判程序審
理，茲判決如下：
    主  文
劉銀財犯踰越門窗竊盜罪，處有期徒刑捌月。
未扣案之犯罪所得新臺幣壹萬元沒收，於全部或一部不能沒收或
不宜執行沒收時，追徵其價額。
    事  實
一、劉銀財意圖為自己不法之所有，基於竊盜之犯意，於民國11
    1年4月1日3時20分許(起訴書記載3時47分許，應予更正)，
    騎乘車牌號碼000-0000號普通重型機車，前往高雄市鳳山區
    武慶二路附近停放在人行道後，再步行至位在高雄市○○區○○
    路00號之「蓁心寵物店」，趁該店窗戶未上鎖之機會，攀爬
    窗戶進入店內，徒手竊取張家蓁所有之新臺幣（下同）1萬
    元得手。嗣因張家蓁發覺遭竊，遂報警處理，經警調閱監視
    錄影畫面而查悉上情。
二、案經張家蓁訴由高雄市政府警察局鳳山分局報告臺灣高雄地
    方檢察署檢察官偵查起訴。
    理  由
壹、程序事項：
    本件被告劉銀財所犯係死刑、無期徒刑、最輕本刑為3年以
    上有期徒刑以外之罪，其於準備程序中就被訴事實為有罪之
    陳述，經法官告知簡式審判程序之旨，並聽取公訴人及被告
    之意見後，本院依刑事訴訟法第273條之1第1項之規定，裁
    定進行簡式審判程序。又本件係依前條規定行簡式審判程序
    ，其證據調查依同法第273條之2所定原不受審判外陳述排除
    之限制；且檢察官及被告均對於卷內各項證據亦不爭執證據
    能力，復無事證顯示有何違法取得或類此瑕疵之情，故卷內
    所列各項證據，自均有證據能力，合先敘明。
貳、認定犯罪事實之理由：
一、上揭犯罪事實，業據被告於本院審理中坦承不諱（見本院卷
    第29、37、41頁），核與證人即告訴人張家蓁於警詢時之證
    述相符（見警卷第17至19頁），並有監視器擷圖、現場照片
    、車輛詳細資料報表及監視器光碟等件在卷可稽（見警卷第
    33至49、53至57頁），足認被告任意性自白核與事實相符，
    堪以採信。
二、另關於被告竊取金額為何乙節，被告於警詢及偵訊中明確供
    稱竊得金額為8,259元云云（見警卷第13頁、偵卷第27頁）
    ，卻於本院審理時改稱其竊得之金額為7,259元，並供稱：
    我不知道為何於警詢及偵訊中會說8,259元，我自己事後查
    了一下，應該是7,259元，但我沒證據可以提出云云（見本
    院卷第29至31頁），是被告對於竊得之財物，說法反覆，金
    額越發短少，又直言無證據可以提出，實難盡信。而告訴人
    於警詢中已明確指出其遭竊取之金額為1萬元，考量案發地
    點為寵物店，並非一般住家，常理來看，一般商家對於每日
    開店會準備一定之數額之備用金，用以找零，數額應有所紀
    錄，始得以統計每日營收，固告訴人於警詢所供稱遭竊之金
    額為整數1萬元，並非毫無可能，且告訴人所證遭竊之金額
    與被告前開供稱之數額差距不大，案發迄今未曾向被告請求
    賠償，應無謊稱遭竊金額之必要，可徵告訴人之指訴較為可
    信，故被告於本院審理時辯稱僅竊得7,259元，難以採信。
三、綜上所述，本件事證明確，被告犯行洵堪認定，應依法論科
    。 
參、論罪科刑：
一、按刑法第321條第1項第2款之毀越門窗牆垣或其他安全設備
    罪，所謂「毀」係指毀損或毀壞，「越」則指踰越或超越，
    毀與越不以兼有為限，若有其一即克當之，是祗要毀壞、踰
    越或超越門窗、安全設備之行為，使該門窗、安全設備喪失
    防閑作用，即該當於前揭規定之要件。查被告如事實欄一所
    示，係從未上鎖之窗戶進入告訴人店內行竊，已使上開窗戶
    喪失防閑功用，揆諸前揭說明，自該當踰越門窗之加重要件
    。
二、核被告所為，係犯刑法第321條第1項第2款之踰越門窗竊盜
    罪。起訴意旨認被告所為，係犯刑法第321條第1項第2款之
    踰越安全設備罪嫌，雖有未洽，惟係同條項之罪，尚無庸  
    變更起訴法條，附此敘明。
三、量刑：
    爰審酌被告非無謀生能力，不思以正途獲取所需，竟由窗戶
    侵入他人店內竊取財物，顯見其法紀觀念淡薄，且不知尊重
    他人之財產權益，造成社會治安敗壞，所為實有不該；惟念
    其犯後坦承犯行，態度尚可，兼衡其犯罪動機、目的、手段
    、所竊財物價值等犯罪情節，及其自述之教育程度及家庭經
    濟狀況（因涉及被告個人隱私，不予揭露，詳見本院卷第41
    頁）等一切情狀，量處如主文所示之刑。
肆、沒收：
    按犯罪所得，屬於犯罪行為人者，沒收之，於全部或一部不
    能沒收或不宜執行沒收時，追徵其價額，刑法第38條之1第1
    項前段、第3項分別定有明文。經查，被告所竊得之現金7,2
    49元，未據扣案，且經被告供承已花用完畢（見警卷第14頁
    ），迄今亦未返還告訴人，核屬被告之犯罪所得，爰應依刑
    法第38條之1第1項前段規定宣告沒收，並依同條第3項規定
    ，於全部或一部不能沒收或不宜執行沒收時，追徵其價額。
據上論斷，應依刑事訴訟法第273 條之1 第1 項、第299 條第1
項前段，判決如主文。
本案經檢察官劉河山提起公訴，檢察官呂乾坤到庭執行職務。
中　　華　　民　　國　　111 　年　　7 　　月　　29　　日
                  刑事第五庭    法　官  施君蓉
以上正本證明與原本無異。
如不服本判決應於收受判決後20日內向本院提出上訴書狀，並應
敘述具體理由。其未敘述上訴理由者，應於上訴期間屆滿後20日
內向本院補提理由書(均須按他造當事人之人數附繕本)「切勿逕
送上級法院」。
因疫情而遲誤不變期間，得向法院聲請回復原狀。
中　　華　　民　　國　　111 　年　　7 　　月　　29　　日
                                書記官  盧重逸
【附錄本判決論罪科刑法條】
中華民國刑法第321 條
犯前條第 1 項、第 2 項之罪而有下列情形之一者，處 6 月以
上 5 年以下有期徒刑，得併科 50 萬元以下罰金：
一、侵入住宅或有人居住之建築物、船艦或隱匿其內而犯之。
二、毀越門窗、牆垣或其他安全設備而犯之。
三、攜帶兇器而犯之。
四、結夥三人以上而犯之。
五、乘火災、水災或其他災害之際而犯之。
六、在車站、港埠、航空站或其他供水、陸、空公眾運輸之舟、
    車、航空機內而犯之。
前項之未遂犯罰之。